臺灣臺南地方法院民事裁定
111年度護字第173號
聲  請  人  臺南市政府社會局

法定代理人  陳榮枝
送達代收人  臺南市政府家庭暴力暨性侵害防治中心 

相  對  人  陳Ａ    姓名年籍詳附件
相  對  人  陳Ｂ    姓名年籍詳附件
相  對  人  陳Ｃ    姓名年籍詳附件
法定代理人  陳Ｄ    姓名住所詳附件
            曾Ｅ    姓名住所詳附件
上列當事人間聲請繼續安置事件，本院裁定如下：
    主      文
准將相對人自民國一一一年七月三十日起繼續安置三個月。
聲請費用新臺幣壹仟元由相對人負擔。
    理      由
一、按兒童及少年有下列各款情形之一者，直轄市、縣（市）主
    管機關應予保護、安置或為其他處置；必要時得進行緊急安
    置：兒童及少年未受適當之養育或照顧。兒童及少年有立
    即接受醫療之必要，而未就醫。兒童及少年遭受遺棄、身
    心虐待、買賣、質押，被強迫或引誘從事不正當之行為或工
    作。兒童及少年遭受其他迫害，非立即安置難以有效保護
    。又直轄市、縣（市）主管機關依前條規定緊急安置時，應
    即通報當地地方法院及警察機關，並通知兒童及少年之父母
    、監護人。但其無父母、監護人或通知顯有困難時，得不通
    知之。緊急安置不得超過72小時，非72小時以上之安置不足
    以保護兒童及少年者，得聲請法院裁定繼續安置。繼續安置
    以3個月為限；必要時，得聲請法院裁定延長之，每次得聲
    請延長3個月。兒童及少年福利與權益保障法第56條第1項、
    第57條第1、2項分別定有明文。
二、本件聲請意旨略以：相對人陳Ｃ於民國111年7月26日因全身
    抽筋且活動力大幅下降狀況，進而緊急送醫，診斷過程發現
    雙頰、前胸、後背及臀部均有大片瘀青，並有雙側硬腦膜下
    出血情況，後經成大醫療團隊診斷傷勢應為成人兒虐所造成
    ，然陳Ｄ及曾Ｅ仍表達該傷勢為相對人陳Ａ及相對人陳Ｂ玩耍所
    為，對於傷勢有避重就輕之嫌疑，且調查過程中，曾Ｅ有短
    暫攜相對人陳Ａ及相對人陳Ｂ失聯，規避調查之情形。經查相
    對人陳Ａ患有先天性罕見心臟疾病需定期回診之需求，然陳Ｄ
    及曾Ｅ已有至少一年時間未攜相對人陳Ａ回診追蹤；相對人陳
    Ｂ亦有法定疫苗需按時接種，陳Ｄ及曾Ｅ亦未協助相對人陳Ｂ於
    規定時間完成施打，顯見陳Ｄ及曾Ｅ對於相對人陳Ａ及相對人
    陳Ｂ之醫療照顧需求有疏忽之實。經評估相對人陳Ｃ傷勢成因
    不明，且相對人陳Ａ及相對人陳Ｂ有醫療疏忽之況，陳Ｄ及曾Ｅ
    亦無其他親屬支援系統，為維護相對人3人人身安全及身心
    健全發展，依兒童及少年福利與權益保障法第57條規定，聲
    請准予繼續安置相對人3人3個月，自111年7月30日至111年1
    0月29日止等語。
三、經查，聲請人主張之上開事實，業據其提出臺南市政府家庭
    暴力暨性侵害防治中心兒童及少年保護案件安置評估報告表
    為證，並經本院調閱111年度護字第172號聲請安置案卷核閱
    綦詳，參諸前開評估報告表略以：「…評估分析：綜合上述
    ，案主1及案主2受照顧疏忽照顧狀況明確，相關醫療需求均
    未被妥善照顧，案主3傷勢嚴重，且三名兒少均為六歲以下
    之兒童，未有自我保護能力，又案主1及案主3均為特殊狀況
    之兒童，另考量案父母經濟等因素，現階段無法提供兒少合
    適照顧，又案家親屬支持系統薄弱，因此為維護案主們最佳
    利益，建議繼續安置三個月，以維護案主們安全及提供後續
    處遇服務。處遇計畫：1.繼續安置：考量案父母親職與保
    護功能待提升，且案主們亦年幼、無自我保護能力，為維護
    案主們安全與穩定生活，故本案建請繼續安置三個月，自11
    1.07.30至111.10.29止。2.家庭重整：透過與案父母討論照
    顧計畫進行家庭重整。3.親職教育：辦理行政處分，開立強
    制親職教育課程以利提升案父母親職能力」等語，是本件聲
    請核與前揭法條規定並無不合，應予准許。
四、依家事事件法第97條，非訟事件法第21條第2項、第24條第1
    項，民事訴訟法第78條，裁定如主文。
中　　華　　民　　國　　111 　年　　8 　　月　　26　　日
                   家事法庭法　官　許嘉容
以上正本係照原本作成。　　　　　　　　
如不服本裁定，應於送達後10日內向本院提出抗告狀，並繳納抗
告費新臺幣1,000元。
中　　華　　民　　國　　111 　年　　8 　　月　　26　　日
                           書記官  李雅涵